【裁判字號】    90,易,561
【裁判日期】    900614
【裁判案由】    違反電子遊戲場業管理條例等
【裁判全文】
臺灣屏東地方法院刑事判決                            九十年度易字第五六一號
    公  訴  人  臺灣屏東地方法院檢察署檢察官
    被      告  甲○○○
右列被告因違反電子遊戲場業管理條例案件，經檢察官提起公訴（九十年度偵字第一
四八四號），本院判決如左：
    主  文
甲○○○違反未依電子遊戲場業管理條例規定辦理營業登記者，不得經營電子遊戲場
業之規定，處有期徒刑月，如易科罰金，以參佰元折算壹日。
    事  實
一、甲○○○明知其並未依電子遊戲場業管理條例辦理營利事業登記，不得經營電子
    遊戲場業，竟自民國九十年一月五日起，在屏東縣枋寮鄉○○村○○路一五六號
    內，擺設電子遊戲機「麻將」二台、「小瑪莉變異體」五台及「拳擊」三台，供
    不特定人投幣玩樂，而經營電子遊戲場業。嗣九十年二月二日晚上七時三十分許
    ，經為警於上址查獲。
二、案經屏東縣政府函請臺灣屏東地方法院檢察署檢察官偵查起訴。
    理  由
一、訊據被告甲○○○固坦承於上址擺設前開電子遊戲機等情，惟辯稱：該電動機具
    是別人不要的，我們把它搬回家自己玩的等語。
二、經查：被告甲○○○如何未辦理營業登記即於上開時地擺設電子遊戲機，經營電
    子遊戲場業之行為，已據其於警訊中供述明確，據其稱：於九十年一月五日起開
    始經營，並未申請營利事業登記證，每日營業時間為十八時至二十一時，每日營
    業額為新台幣（下同）三百元等語（見警卷第六頁正面及反面）。而證人即警方
    查獲時在店內消費之客人沈昆宏、王俊權二人於警訊中證稱：係用十元硬幣打電
    動等語（見警卷第八頁反面及第十頁反面）。顯見被告甲○○○擺設前開電子遊
    戲機係供營業之用。況電子遊戲機為有經濟價值之物，他人豈會任意丟棄？且數
    量亦達十台，顯非供己把玩之用，因此，被告上開辯解，有違常情，不足採信。
    此外，並有屏東縣警察局枋寮分局枋寮派出所九十年二月二日檢查記錄表一紙及
    現場照片六幀在卷可稽，是本件事證明確，被告犯行堪予認定。
二、查電子遊戲業者，未依規定辦理營利事業登記者，不得擅自經營，電子遊戲場業
    管理條例第十五條定有明文。被告未辦理登記即在上址經營電子遊戲場業，故核
    其所為，係犯電子遊戲場業管理條例第二十二條之罪。爰審酌被告素行、擺設電
    子遊戲機之數量、擺設時間，及犯後態度等一切情狀，量處如主文所示之刑，並
    諭知易科罰金之折算標準。
據上論斷，應依刑事訴訟法第二百九十九條第一項前段，電子遊戲場業管理條例第二
十二條，刑法第十一條前段、第四十一條第一項前段，罰金罰鍰提高標準條例第二條
，判決如主文。
本案經檢察官張啟聰到庭執行職務。
中      華      民      國九十      年      六      月    十四    日
                                      臺灣屏東地方法院刑事第三庭
                                          審判長法  官  黃國永
                                                法  官  陳姵君
                                                法  官  余德正
右正本證明與原本無異。
對於本判決如有不服應於收受送達後十日內向本院提出上訴書狀上訴於台灣高等法院
高雄分院並按他造當事人之人數附具繕本。
                                                書記官  曾文玲
中      華      民      國      九十      年      六      月    十四    日
附錄法條：
電子遊戲場業管理條例第十五條
未依本條例規定辦理營利事業登記者，不得經營電子遊戲場業。
電子遊戲場業管理條例第二十二條
違反第十五條規定者，處行為人一年以下有期徒刑、拘役或科或併科新台幣五十萬元
以上二百五十萬元以下罰金。


司法院資訊處製作；財團法人民間司法改革基金會備份。
